臺灣士林地方法院民事判決
　　　　　　　　　　　　　　　　　　100年度勞訴字第50號
原　　　告　士盟航空貨運代理股份有限公司
法定代理人　黃永存
訴訟代理人　舒瑞金律師
複代理人　　洪甯雅律師
訴訟代理人　蔡家豪律師
　　　　　　刁志遠
被　　　告　林嶺峰
訴訟代理人　王瀚興律師
上列當事人間請求損害賠償事件，本院於民國100 年11月30日言
詞辯論終結，判決如下：
    主  文
原告之訴及假執行之聲請均駁回。
訴訟費用由原告負擔。
    事  實  及  理  由
壹、程序方面
一、原告係依民國（下同）99年7 月3 日、94年10月15日先後與
    被告簽立之「商業保密條款切結書」（原證4 ）及公司駐外
    人員合約書（原證1 ）等契約法律關係，提起本件起訴，請
    求被告賠償損害，其中「商業保密條款切結書」第6 條立有
    「有關本切結書所生之爭議，立切結書人與士盟公司同意以
    中華民國法為準據法，並以台灣士林地方法院為第一審管轄
    法院」之約定，是以，關於前揭契約涉訟，本院應有管轄權
    ，合先敘明。
二、按訴狀送達後，原告不得將原訴變更或追加他訴。但請求之
    基礎事實同一，擴張或減縮應受判決事項之聲明者，不在此
    限。民事訴訟法第255 條第1 項第2 、3 款定有明文。而所
    謂請求之基礎事實同一，乃指變更或追加之訴與原訴之主要
    爭點有其共同性，各請求利益之主張在社會生活上可認為同
    一或關連，而就原請求之訴訟及證據資料，於審理繼續進行
    在相當程度範圍內具有同一性或一體性，得期待於後請求之
    審理予以利用，俾先後兩請求在同一程序得加以解決，避免
    重複審理，進而為統一解決紛爭者，即屬之（最高法院91年
    度台抗字第28號裁判要旨參照）。查原告原起訴狀聲明載為
    「（一）被告應給付原告100 萬元，及自100 年6 月12日起
    至清償日止，按週年利率百分之五之遲延利息。（二）願供
    擔保請准宣告假執行」（本院卷第6 頁），原告復於100 年
    10 月25 日以民事追加起訴狀變更聲明為：「（一）被告應
    給付原告新臺幣100 萬元，及自100 年6 月12日起至清償日
    止，按週年利率百分之五計算之利息。（二）被告應再給付
    原告33萬9 千元，及自民事追加起訴狀送達被告之翌日起至
    清償日止，按週年利率百分之五計算之利息。（三）願供擔
    保請准宣告假執行。」（本院卷第156 頁至157 頁），原告
    再於100 年11月24日以民事準備（三）狀變更聲明為：「（
    一）被告應給付原告新臺幣100 萬元，及自100 年6 月12日
    起至清償日止，按週年利率百分之五計算之利息。（二）被
    告應再給付原告39萬9 千元，及自本書狀送達被告之翌日起
    至清償日止，按週年利率百分之五計算之利息。（三）前二
    項聲明，願供擔保請准宣告假執行。」（本院卷第161 頁）
    ，經核原告前揭追加及擴張第二項聲明，乃依據兩造簽立之
    「公司駐外人員合約書」第10條之約定，主張被告違反競業
    禁止條款之同一基礎事實，與原訴之主要爭點有其共同性，
    使用訴訟證據資料同一，揆諸首揭規定及說明，前揭訴之追
    加及擴張聲明，應予准許。
貳、實體方面
一、原告起訴主張：
（一）被告自89年2 月起受僱於原告，94年10月15日與原告簽署
      「公司駐外人員合約書」（原證1 ），於95年間被派至大
      陸地區擔任華東區總經理，99年7 月3 日與原告簽訂「商
      業保密條款切結書」（原證4 ），被告於任職原告期間，
      接受原告長期培訓。100 年4 月初，被告以個人生涯規劃
      為由，向原告提出辭呈，經原告同意後，定100 年6 月11
      日為被告交接離職日。詎被告提出辭呈後，原告接獲眾多
      長期合作之客戶、友人告知，被告於100 年4 月初已逕自
      於香港當地申請設置與原告同種類性質之馭信國際貨運有
      限公司（下簡稱馭信公司），公司設置地址為原告在香港
      租借之員工宿舍，被告為公司負責人，被告利用職務上所
      知悉之原告公司商業資料、資訊，到處向與原告有長期合
      作之客戶招攬業務，以較低價格惡意競爭。
（二）被告長年於原告擔任重要職務，深知原告經營成本底價，
      及經營貨運代理業務上，為節省成本之控管流程等情，被
      告因職務獲取客戶資料及公司資料，作為私用，有原證3
      訂艙單可資證明，被告前開行為違反「公司駐外人員合約
      書」第9 條約定，被告在任職期間已為自己或馭信公司與
      原告客戶及海外代理公司往來，且任職期間有非經原告事
      前同意，為自己利益而使用職務關係獲取原告機密資料，
      違反商業保密條款切結書第1 、2 、4 條約定，依商業保
      密條款切結書第5 條約定，應負賠償責任。被告前開行為
      違反保密條款、競業禁止條款，應賠償原告所受一切損害
      及費用，賠償範圍與額度依「公司駐外人員合約書」第9
      條約定，已於簽約時預定一定金額作為將來損賠償數額即
      新臺幣（下同）100 萬元，爰依公司駐外人員合約書第9
      條、商業保密條款切結書第5 條請求本院擇一判決。
（三）被告於離職後利用在原告公司任職期間，因職務上所獲取
      之客戶資料，與原告之客戶LI YUEN (CHINA) INVESTMENT
      LTD 訂立承攬運送契約，詳如原證3 訂艙單（SHIPPING
      ORDER ），被告所成立之馭信公司係從事無船運送業務，
      故在承攬運送之前，必須先已完成向航運公司預訂艙位之
      步驟，方得以承攬LI YUEN (CHINA) INVESTMENT LTD所交
      付運送之貨物，否則，待確認承攬後再去向航運公司訂艙
      位，已無艙位或價格較高，而原證3 訂艙單係LI YUEN
       (CHINA) INVESTMENT LTD 於100 年6 月15日以電子郵件
      誤寄至原告公司，顯見被告在任職期間，已向航運公司完
      成訂艙位，始得於離職後之100 年6 月15日立刻以馭信公
      司與LI YUEN (CHINA) INVESTMENT LTD確認訂艙。
（四）兩造簽立之「公司駐外人員合約書」及「商業保密條款切
      結書」中均定有競業禁止條款，原告於被告任職期間提供
      優渥薪資及津貼，作為競業禁止之補償，故兩造約定之競
      業禁止條款有效。公司駐外人員合約書第10條之競業禁止
      約定，雖未明定限制地域，惟為被告所同意，於合理限度
      內在相當期間或地域內限制其競業，與憲法保障人民工作
      權之精神並無違背，亦未違反其他強制規定，且與公共秩
      序無關，其競業禁止約定係屬有效。縱認兩造約定之競業
      禁止條款無效，惟被告確有違反商業保密條款之行為，依
      「公司駐外人員合約書」第10條之約定，被告應賠償月薪
      （即月薪11萬3 千元，加上津貼2 萬元，共計13萬3 千元
      ）之3 倍，共計賠償金額為39萬9 千元。
（五）兩造均具中華民國國籍，與香港澳門關係條例無涉，被告
      違反競業禁止條款等行為係於中華民國境內產生，且商業
      保密條款切結書第6 條約定以中華民國法為準據法，並以
      本院為第一審管轄法院，故其準據法之適用並無疑義，被
      告引用香港澳門關係條例第38條，並無理由。又原證2 為
      網路搜尋資料，並非國外之公文書，只需透過搜尋引擎輸
      入連結至香港特別行政政府所設之網站，即可查詢在設立
      登記於香港之公司資料，原證3 為被告承攬貨物後，向托
      運人確認運送內容之訂單，原證4 為商業保密條款切結書
      ，原證2 至4 均非國外之公文書。
（六）「公司駐外人員合約書」（原證1 ）內容多涉及員工福利
      及雙方權益義務關係，而商業保密條款切結書係規範對原
      告內部機密之保戶，兩者規範目的不同，磋商訂約之時空
      背景亦不相同，僅有少數條文或有重複，僅有互相補充之
      效力，並無後法優於前法之問題，依經驗法則，原告並無
      自行限縮限制員工保密條款範圍之理。另原告從未以強暴
      、脅迫、詐騙等非法手段迫使被告簽署兩份合約，無違反
      誠信原則。縱有後法優於前法情形，被告於任職期間登記
      設立馭信公司之行為，並非為原告處理事務之行為，確有
      違反商業保密條款切結書第1 條約定情事。
（七）聲明：
    1.被告應給付原告100 萬元，及自100 年6 月12日起至清償
      日止，按週年利率百分之五計算之遲延利息。
    2.被告應再給付原告39萬9 千元，及自民事準備（三）狀送
      達被告之翌日起至清償日止，按週年利率百分之五計算之
      遲延利息。
    3.願供擔保請准宣告假執行。
二、被告則以：
（一）依香港澳門關係條例第38條規定及民事訴訟法第356 條規
      定，原證3 、4 屬國外公文書，又非經過認證，並無從確
      定其真正。
（二）被告自68年進入貨運行業，曾任職於東方海外、沛華實業
      等知名公司，並於79年即有外派香港經歷，被告對操作、
      業務、管理等範疇均有長足歷練與經驗，原告僅為坐享其
      成，並無長期有計畫之培訓。被告之外派或轉換駐在地均
      係因該地區負責人離職，被告臨危授命，原告反為前開指
      控，令人心寒。
（三）「公司駐外人員合約書」與「商業保密條款切結書」均無
      補償金額之約定，競業禁止條款應屬無效。又公司駐外人
      員合約書第10條並未限制地域，其限制過廣，競業禁止條
      款應屬無效。
（四）縱認兩造間約定之競業禁止條款有效，依後法優於前法及
      當事人契約之真意，被告於99年7 月3 日所立之商業保密
      條款切結書，應取代兩造於94年10月15日簽署之公司駐外
      人員合約書，被告應僅就任職原告期間負保密義務，競業
      禁止義務不及於離職後。另被告於離職時清楚完成交接，
      原告無法舉證證明被告有不公平競爭或竊取原告營業秘密
      之行為，原告並未於批可辭呈時作保留之聲明主張，故依
      學者見解，兩造係合意終止勞動契約，競業禁止條款失其
      效力。
（五）縱認兩造間約定之競業禁止條款有效，因被告未違反誠信
      原則，且原告濫用競業禁止條款，被告亦無違反競業禁止
      條款情形。被告申請成立馭信公司時所填寫之個人資料為
      員工宿舍地址，惟公司設置地址並非員工宿舍地址，縱認
      被告有設立公司行為，因離職前並未開始營運，故被告於
      離職前並為違反競業禁止條款之行為。又原證3 僅為訂艙
      單，並非訂單，於航運實務上不能視為最後裝載證明，不
      能作為被告承攬相關業務之文件證明。被告離職並未造成
      公司重大利益損害，且貨運代理不具獨佔性，原告與貨運
      代理所簽訂均為非唯一合約。
（六）又依學者見解，營業秘密必須具備三項特殊條件，保持秘
      密性、因秘密性而具有相關經濟價值、非其他人能輕易獲
      知之秘密，縱非營業秘密法所稱之營業秘密，但亦可能屬
      於競業禁止約定中之「雇主應受保護之利益」，則尚包含
      客戶資料，所謂客戶資料指雇主因交易而得知之交易客戶
      相關訊息，例如：客戶之姓名、地址、聯絡方式、特殊喜
      好，但此部分需為雇主所整理之秘密顧客名單或其受僱人
      於原僱傭關係而取得之客戶機密資料，不包含由電話簿或
      通常可得知其他來源整理所得之名單、一般人由工商名冊
      即可任意取得之客戶名稱及工商設址資料、未為特別價格
      保密措施之客戶資料，或一般二手服飾用品委託銷售者之
      資訊，因被告業務上掌管資料並非機密客戶名單，而係一
      般人可查詢到之公開資訊，故並不符合機密之要件。然原
      告迄未舉出被告究竟如何洩密、利用何種機密資料、資料
      內容為何，原告受何損害等，何況被告日常工作並不涉及
      客戶之訂倉、製作提單、帳單及客戶資料之維護，所有資
      料均非秘密，亦欠缺營業秘密之要件。
（七）縱認被告有競業禁止及妨害秘密行為，仍應大幅酌減其違
      約金。因原告於被告離職後，於100 年6 月17日向各大公
      司貨運代理通知被告於馭信公司任職，原告損害之擴大為
      原告自身所造成；且原告未對被告做出相關離職後補償，
      又限制被告執行業務區域過廣，侵害被告憲法上受保障之
      工作權與財產權，致被告需另謀出路，故原告前開行為屬
      與有過失，依民法第217 條第1 項規定，法院應依職權減
      輕或免除被告之賠償責任等語置辯。
（八）聲明：
    1.原告之訴駁回。
    2.如受不利判決，願供擔保請准宣告免為假執行。
參、兩造不爭執之事實：
一、兩造於94年10月15日簽署「公司駐外人員合約書」，99年7
    月3 日簽立「商業保密條款切結書」（本院卷第8 至9 頁、
    61頁背面）。
二、被告於100 年4 月初於香港設立馭信公司（本院卷第77頁）
    。
肆、本院判斷
一、爭執事項（見本院100 年9 月15日筆錄）：
（一）兩造間的競業禁止條款係屬有效或無效？
（二）被告有何違反競業禁止之行為或洩漏原告秘密資料？
（三）原告得向被告請求之金額、範圍？
二、原告主張被告在離職前，即在香港設立與原告公司同業務之
    馭信公司，並於離職後以馭信公司名義與原告客戶LI YUEN
     (CHINA) INVESTMENT LTD 訂立承攬運送契約，顯已違反兩
    造簽立之「公司駐外人員合約書」第9 項及「商業保密條款
    切結書」第1 、2 、4 項約定，有違反競業禁止條款之適用
    云云，並提出前揭契約書、香港公司登記資料、訂艙單（即
    原證1 至4 ）為佐，被告固不否認於100 年4 月初，於香港
    設立馭信公司，惟辯稱：兩造簽訂契約之競業禁止條款無效
    等情。查所謂「競業禁止」之約定，乃雇主為免受僱人於任
    職期間所獲得其營業上之秘密或與其商業利益有關之隱密資
    訊，遭受受僱人以不當方式揭露在外，造成雇主利益受損，
    而與受僱人約定在任職期間及離職一定期間內，不得利用於
    原雇主服務期間所知悉之技術或業務資訊為競業之行為。而
    關於離職後競業禁止之約定，其限制之時間、地區、範圍及
    方式，在社會一般觀念及商業習慣上，可認為合理適當且不
    危及受限制當事人之經濟生存能力，其約定固非無效，惟轉
    業之自由，牽涉憲法第15條所保障人民工作權、生存權之基
    本人權，故競業禁止契約乃應有合理限制。又競業禁止之有
    效要件，包括（一）企業或雇主有依競業禁止特約保護之利
    益存在，即雇主之固有知識、營業祕密確有保護之必要；（
    二）為受僱人之離職勞工或員工在原雇主或公司之職務及地
    位，足可獲悉雇主之營業秘密。如無特別技能、技術且職位
    較低，非企業之主要營業幹部、處於弱勢之勞工，縱離職後
    至相同或類似業務之企業任職，亦無妨害原雇主營業之可能
    ，此時之競業禁止約定應認拘束勞工轉業自由，乃違反公序
    良俗而無效；（三）限制勞工就業之對象、期間、區域、職
    業活動之範圍，需不超逾合理之範疇；（四）需有填補勞工
    因競業禁止之損害之代償措施。（五）離職後員工之競業行
    為是否具有顯著背信性或顯著的違反誠信原則，亦即當離職
    之員工對原雇主之客戶、情報大量篡奪等情事或其競業之內
    容及態樣較具惡質性或競業行為出現有顯著之背信性或顯著
    的違反誠信原則時，此時該離職違反競業禁止之員工自屬不
    值保護（臺灣高等法院95年度勞上字第32號、93年度上易字
    第152 號判決參照）。
三、依前揭說明，兩造於94年10月15日簽立「公司駐外人員合約
    書」（原證1 ）之契約內容，其中第10項固有「乙方（即被
    告）因職務上所轄或所接觸之機密，縱因契約期滿或解約離
    職，一年內不得以直接或間接從事本行業，違者將訴諸法律
    ，請求賠償（賠償金額約當月薪資的3 倍）」之約定，係關
    於被告離職後競業禁止之條款，然遍觀前揭契約條款，均未
    就禁止被告於離職後參與競業之情，有為任何填補之代償措
    施，雖原告主張依該契約第2 項「乙方（即被告）之待遇為
    月薪113,000 元（外加津貼20,000元），每年到公司調薪日
    時，依其表現及當地公司制度調整之」之約定，已針對競業
    禁止所為之補償，然依前揭契約之文義，前揭待遇係因被告
    同意原告調派前往原告上海分公司擔任華東區總經理一職，
    雙方合意境外任職之待遇與津貼，並非就原告要求被告競業
    禁止之補貼，因此，原告所為此部分主張，尚非可採。
四、原告又主張依「公司駐外人員合約書」第9 項「乙方（即被
    告）若有因職務上所獲之客戶資料，國外代理商及航空公司
    之資料等，及因職務所知之公司資料，均屬公司業務機密為
    甲方（即原告）所有，非經甲方許可不論在職或離職，乙方
    不得以口頭、書面及其他方式洩漏、交付、出示予非職務相
    關者（如出借、出售、轉讓、贈予），並不得對外發表或私
    用，違者將以新台幣壹佰萬元作為損害賠償金，若實際金額
    更高者，以高者為準」之約定，同屬競業禁止條款，然因原
    告亦無法舉證有何補償措施，因此，前揭競業禁止條款，顯
    不利於被告而無效。
五、另原告主張兩造於99年7 月3 日簽立「商業保密條款切結書
    」（原證4 ），其中第1 項、第2 項、第4 項亦屬競業禁止
    條款，然遍觀前揭契約，同樣原告對於限制被告離職後競業
    禁止，並未提出任何補償措施，更對於競業禁止之期間、區
    域、業務範圍均未為任何特定、確切之約定，對於被告顯不
    合理，而屬無效。縱被告於離職前，即在香港地區登記設立
    與原告公司同業務性質之馭信公司，並於離職後至馭信公司
    任職，亦難依憑此逕依兩造簽立「公司駐外人員合約書」第
    9 、10項、「商業保密條款切結書」第1 、2 、4 、5 項等
    欠缺合理有效要件之競業禁止約定，請求被告賠償100 萬元
    之損害賠償金，故原告此部分主張，為無理由。
六、原告復主張被告「利用」職務上所知悉之客戶資料，於離職
    後以馭信公司名義與原告客戶LI YUEN(CHINA) INVES TMENT
    LTD 訂立承攬運送契約，顯已違反兩造簽立之「公司駐外人
    員合約書」第9 項及「商業保密條款切結書」第5 項之約定
    ，並提出原證3 訂艙單為憑，惟被告否認前情。按當事人主
    張有利於己之事實者，就其事實有舉證之責任。但法律別有
    規定，或依其情形顯失公平者，不在此限。民事訴訟法第27
    7 條前段定有明文。次按原告對於自己主張之事實已盡證明
    之責後，被告對其主張，如抗辯其不實並提出反對之主張者
    ，則被告對其反對之主張，亦應負證明之責，此為舉證責任
    分擔之原則。又各當事人就其所主張有利於己之事實，均應
    負舉證之責，故一方已有適當之證明者，相對人欲否認其主
    張，即不得不更舉反證（最高法院99年度台上字第483 號判
    決要旨參照），準此，參酌兩造簽立之「公司駐外人員合約
    書」第9 項、「商業保密條款切結書」第2 、3 、4 項等約
    定，原告提出之原證3 所示之訂艙者（SHIP PER）之記載，
    是否即屬前揭約定所稱之原告「客戶資料」之秘密而為被告
    洩漏或私用？
七、綜觀原證3 （本院卷第35頁），僅簡單記載SHIPPER 為LI
    YUEN (CHINA) INVESTMENT LTD 之公司名稱、地址、聯絡電
    話與傳真，並無其他特殊性、重要性事項之揭露，亦非一般
    人需經由特殊管道方可獲得之資訊，縱該公司係屬原告公司
    之客戶，然該等資料只需花費相當心力，即可由現今坊間販
    賣之全國企業相關資訊書籍及流通市面之工商企業名錄中收
    集取得，進而與之接洽及交易往來，且原告迄今無法舉證證
    明前揭原證3 訂艙單上SHIPPER 之記載與其持有之客戶秘密
    資料間，有何相同性或特殊性、重要性之處，蓋因原告公司
    自行整理之秘密客戶資料，應可能包含客戶之採購能力、需
    求、習慣、特性、信用、付款方式、價格折扣、承辦人員及
    營收預測等對原告公司營運、業務拓展、往來有特殊重要性
    之資訊，復因原告僅提出1 份訂艙單（即原證3 ），並未提
    出被告有使用原告其他客戶資料或有其他客戶資料之秘密資
    訊或細節有遭洩漏使用之情形，何況，倘被告有洩漏或使用
    原告客戶資料之情，當會有大量突發性之使用，或有策略性
    的針對客戶特殊需求所為之使用，因此，亦無從以被告客觀
    使用資料之質、量或可資比對大量合乎原告客戶資料之雷同
    性、特殊性等情節，以資研判被告是否確有洩漏或使用於原
    告公司任職期間所獲得客戶資料之情形。
八、雖原告主張依民事訴訟法第342 條至第344 條之規定，聲請
    本院命被告提出被告或馭信公司所持有與LI YUEN (CHINA)
    INVESTMENT LTD間之所有往來文書、交易明細、因原證3 所
    簽發之載貨證券、貨櫃號碼、貨物最終由何公司負責運送、
    被告或馭信公司之商業帳簿與本件訴訟有關之事項等（本院
    卷第94至95頁），然參酌前揭條文之立法理由，並非令原告
    就其主張無庸負舉證責任，或降低舉證責任，法院必須衡量
    原告為自己利益，欲利用被告持有之書證，而該等書證對應
    證事實之重要性、證據合適性，原告之聲請正當，以及斟酌
    是否具有避免訴訟當事人因地位、資訊不對等，以及某些現
    代型紛爭利如公害、產品製造人責任及醫療事故損害賠償，
    因證據僅存在於當事人之一方，致他造當事人舉證困難之情
    事發生，或有舉證責任分配顯失公平、武器不平等、危險領
    域及證據接近等情事，始令對造負有提出文書之義務，方屬
    公允（參照姜世明著，新民事證據法論，修訂三版，第32至
    37頁），否則，將造成負舉證責任之當事人濫用此制度之危
    險，偏廢當事人舉證責任分配之原則，準此，查原告就主張
    被告確有使用或洩漏原告客戶秘密資料之情事，尚未提出其
    他積極證據證明令本院形成被告確實使用、洩漏原告之客戶
    秘密資料等文書之高度蓋然性，單憑被告有設立馭信公司及
    原證3 ，即聲請命被告提出其或馭信公司所持有與LI YUEN
     (CHINA) INVESTMENT LTD 間之所有往來文書、交易明細、
    因原證3 所簽發之載貨證券、貨櫃號碼、貨物最終由何公司
    負責運送、被告或馭信公司之商業帳簿等，然前揭文書均係
    被告或第三人馭信公司之營業重要內部文件，原告毫無限制
    的聲請命被告提出，除與待證事項非完全直接相關外，本院
    衡量兩造武器、地位並非顯不對等，並非所有證據資料均存
    在被告處，無處取得等情，故原告此部分之聲請，於法難謂
    有據，應予駁回，是以，原告就其主張被告有使用、洩漏於
    原告公司任職期間所或之原告客戶秘密資料一節，難認已盡
    舉證之責，故原告主張依「公司駐外人員合約書」第9項 及
    「商業保密條款切結書」第5 項等約定，請求被告賠償139
    萬9 千元，及其中100 萬元自100 年6 月12日起，39萬9 千
    元自民事準備（三）狀送達被告之翌日起，均至清償日止，
    按週年利率百分之五計付遲延利息部分之請求，要屬無據，
    應予駁回。
九、從而，本件原告主張依兩造簽立之「公司駐外人員合約書」
    、「商業保密條款切結書」等契約關係，請求被告賠償139
    萬9 千元，及其中100 萬元自100 年6 月12日起，39萬9 千
    元自民事準備（三）狀送達被告之翌日起，至清償日止，均
    按週年利率百分之五計付遲延利息部分之請求，為無理由，
    應予駁回。又原告之訴既經駁回，其假執行之聲請亦失所附
    麗，應併予駁回。
十、本件判決基礎已臻明確，兩造其餘之攻擊防禦方法及訴訟資
    料經本院斟酌後，核與判決不生影響，無一一論述之必要，
    併予敘明。
十一、據上論結，原告之訴為無理由，依民事訴訟法第78條判決
      如主文。
中    華    民    國   100    年    12    月    15    日
                  民事第二庭  法  官  黃欣怡
以上正本係照原本作成。
如對本判決上訴，應於判決送達後20日內向本院提出上訴狀，若
委任律師提起上訴者，應一併繳納上訴審裁判費，否則本院得不
命補正逕行駁回上訴。
中    華    民    國   100    年    12    月    21    日
                              書記官  游意婷